臺灣高等法院臺中分院刑事裁定　　　　　　　　　　九十四年度聲再字第一○七號
　　再審聲請人
　　即受判決人　甲○○即張瑞.
右列聲請人因偽造有價證券等案件，對於本院九十三年度上訴字第六一六號，中華民
國九十四年一月五日第二審確定判決（經最高法院九十四年四月十四日九十四年度台
上字第一八七一號判決以再審聲請人之上訴違背法律上之程式予以駁回；原審案號：
臺灣臺中地方法院九十二年度訴字第七七號；起訴案號：臺灣臺中地方法院檢察署九
十一年度偵字第四三○○、一○七○○號），聲請再審，本院裁定如左：
    主      文
再審之聲請駁回。
    理      由
一、聲請再審意旨略以：(一)原判決理由記載「參酌詹怡晴於臺灣臺中地方法院檢察署
    九十年度偵字第一一三九三號偵查時證稱：八十九年十二月間某日，被告和鄭明
    忠一起到伊住處，伊向被告借錢，被告就拿出一疊支票出來，都是金額、日期空
    白，只有印鑑蓋好，被告當場填寫金額和日期，把票交予伊，叫伊在十二月二十
    六日以前要提示等語，有不起訴處分書一份在卷足憑」，然詹怡晴於該案偵查時
    並非如上供述，調閱該偵查卷即可查明。(二)詹怡晴於本件經檢察官起訴為共同被
    告，鄭明忠則另案即九十年度偵字第一一三九三號遭檢察官列為被告而受不起訴
    處分，因兩人涉犯與本件同一之犯罪事實，地位皆應等同本件之共犯（聲請人誤
    植為共同被告），彼等之供述，自須有補強證據以擔保自白之真實性。且詹怡晴
    對於系爭支票上的金額及日期究竟是否為聲請人所親寫，前後供述不一；就有無
    見過洪進添一事亦供詞反覆；其又否認曾提示系爭支票，但經被害人周來春調閱
    錄影帶發現確係詹怡晴所提示，顯見本件詹怡晴所言皆係欲嫁禍聲請人所為之虛
    偽供述；另鄭明忠於原審供述：「伊於八十九年十二月間向被告借附表編號一支
    票，被告拿支票給伊時，就已記載完成」等語，可知並無證據證明系爭支票係聲
    請人所偽造。(三)原判決僅依詹怡晴之虛偽供述而臆測推斷「被告既能偽造附表編
    號一、二支票，並交付予鄭明忠、詹怡晴，詹怡晴復證述見被告所提出之一疊支
    票，均係金額、日期空白，僅有印鑑蓋好，核與周來春指述支票失竊時所填載之
    情形相符，亦足證明被告於偽造附表之二張支票前，已有收受前開周來春失竊支
    票中之多張不詳數目之空白支票之犯行，前開支票於周來春失竊時僅蓋印鑑章，
    發票日及金額均未填載，被告於收受時，對該等支票係來源不明之贓物，不能諉
    為不知，從而其收受贓物之犯行應堪認定」等情，已有違誤，又警方曾至聲請人
    家中搜索，但當時並未查獲被害人周來春所失竊之系爭支票，系爭支票自始復未
    經扣案，尚難逕認聲請人有收受贓物之犯行。因本件有上開確實之新證據及足生
    影響於判決之重要證據漏未審酌之情形，為此依刑事訴訟法第四百二十條第一項
    第六款、第四百二十一條規定提起再審。
二、按有罪之判決確定後，為受判決人之利益聲請再審，必其聲請之理由合於刑事訴
    訟法第四百二十條第一項各款所定情形之一及第四百二十一條有足以影響於判決
    之重要證據漏未審酌者，始准許之。又刑事訴訟法第四百二十條第一項第六款所
    謂發見確實之新證據，係指該證據當時已存在，為法院及當事人所不知，當時未
    能援引審酌，至其後始行發現者，且能證明原確定判決所認定之事實為錯誤而足
    以動搖原確定判決者而言，若判決前已經當事人提出或聲請調查之證據，經原法
    院捨棄不採者，或無法證明原確定判決所認定之事實為錯誤者，即非該條款所謂
    發現之新證據，不得據為聲請再審之原因，最高法院著有二十八年抗字第八號、
    三十五年特抗字第二十一號判例可參。
三、經查：聲請人再審意旨(一)請求調閱鄭明忠之另案即臺灣臺中地方法院檢察署九十
    年度偵字第一一三九三號偵查卷，以證明原判決援引鄭明忠之該另案不起訴處分
    書關於詹怡晴證稱：八十九年十二月間某日，被告和鄭明忠一起到伊住處，伊向
    被告借錢，被告就拿出一疊支票出來，都是金額、日期空白，只有印鑑蓋好，被
    告當場填寫金額和日期，把票交予伊，叫伊在十二月二十六日以前要提示等語，
    與詹怡晴於該另案偵查時實際所述不符。惟原判決援引鄭明忠之該另案不起訴處
    分書關於詹怡晴證詞部分，僅係證明「附表編號二支票（即交予詹怡晴之支票）
    ，既係被告所偽造完成，與附表編號二同時失竊之附表編號一支票（即交予鄭明
    忠之支票），又係被告交付予鄭明忠，足見附表編號一之支票日期、金額亦係被
    告偽造無疑」（見原判決理由欄二(五)後段），即關於聲請人偽造支票後交付予鄭
    明忠之事實部分，而詹怡晴上開證詞即關於聲請人當場偽填支票並交予其行使之
    事實部分，原判決則係依據詹怡晴於警詢時、偵查中及第一審審理時之證述、台
    中市票據交換所函文一份暨所附之掛失止付票據提示人資料查報表、退票理由單
    、附表編號二支票正反面、周來春申請止付資料影本各一份、中華郵政股份有限
    公司台中郵局九十二年四月二十五日中管字第九二二一○一○四七號函文暨所附
    附表編號二支票原本一份等其他卷內資料以資判定（見原判決理由欄二(三)後段）
    。故原判決是否援引詹怡晴上開證詞，並不足以影響原判決犯罪事實之認定，聲
    請人聲請調閱鄭明忠之偵查卷自無必要，況原判決經聲請人上訴最高法院，該院
    亦於駁回聲請人上訴之判決理由中說明「未調閱鄭明忠之偵查卷，並不違法」，
    顯見尚無聲請人所指發現確實之新證據或原判決有漏未審酌之情形，聲請人此部
    分再審理由自不符提起再審之事由。至再審意旨(二)、(三)部分，原判決既依詹怡晴
    、鄭明忠等人之供述及一切相關事證綜合審酌並分別定其取捨，本於調查所得之
    心證而為合理之判斷，並於原判決理由欄內載明認定本件事實所憑之證據及理由
    ，聲請人徒以前開情詞對原判決證據取捨之職權適法行使再行爭執，進而主張對
    自己有利之判斷，並無所謂發現確實之新證據或原判決有重要證據漏未審酌之情
    事，亦與聲請再審之要件不合。綜上所述，聲請人所提事由均非得聲請再審之法
    定事由，本件聲請再審為無理由，應予駁回。
四、據上論結，應依刑事訴訟法第四百三十四條第一項，裁定如主文。
中      華      民      國    九十四    年      五      月     十七     日
                                  臺灣高等法院臺中分院刑事第九庭
                                        審判長法  官  陳  筱  珮
                                              法  官  趙  春  碧
                                              法  官  張  國  忠
右正本證明與原本無異。
如不服本裁定應於收受送達後五日內向本院提出抗告書狀。
                                              書記官  林  玉  惠
中      華      民      國      九十四   年      五       月    十八    日
                                                                        Ｒ
